【裁判字號】    99,台上,2342
【裁判日期】    990422
【裁判案由】    公共危險
【裁判全文】
最高法院刑事判決            九十九年度台上字第二三四二號
上  訴  人  甲○○
上列上訴人因公共危險案件，不服台灣高等法院中華民國九十九
年二月三日第二審判決（九十八年度交上訴字第一六六號，起訴
案號：台灣桃園地方法院檢察署九十七年度偵字第一三○○八號
），提起上訴，本院判決如下：
    主  文
上訴駁回。
    理  由
按刑事訴訟法第三百七十七條規定，上訴於第三審法院，非以判
決違背法令為理由，不得為之。是提起第三審上訴，應以原判決
違背法令為理由，係屬法定要件。如果上訴理由書狀並未依據卷
內訴訟資料，具體指摘原判決不適用何種法則或如何適用不當，
或所指摘原判決違法情事，顯與法律規定得為第三審上訴理由之
違法情形，不相適合時，均應認其上訴為違背法律上之程式，予
以駁回。本件原判決維持第一審關於論處上訴人甲○○駕駛動力
交通工具肇事，致人受傷而逃逸罪刑部分之判決，駁回檢察官及
上訴人在第二審之上訴，已分別詳敘認定犯罪事實之依據及憑以
認定之理由，並對上訴人所辯各詞，如何不足採信，亦已依據卷
內資料予以指駁說明，從形式上觀察，並無違背法令情形。查原
判決依桃園縣政府警察局疑似道路交通事故肇事逃逸追查表所載
：「依據路人描述提供不完全車號，經過濾查詢，並以電話向小
客車駕駛求證，車主（即上訴人）表示確實有在上述時地發生事
故，但因有急事，先離開現場」等情（偵卷第二八頁）及證人即
警員林峰光之證詞：警方到現場時並未發現上訴人，當時雖查得
上訴人之車號，但身分仍未明，嗣透過車籍系統與上訴人聯絡，
上訴人始承認肇事並欲投案，但因報案者另有其人，故於「道路
交通事故肇事人自首情形紀錄表」係勾選第五點「其他（請敘明
原因）」，而非第一點「肇事人親自或託人電話報警，並已報明
肇事人姓名、地點、請警方前往處理」等語（偵卷第三八頁），
認定上訴人係於警方透過車籍系統查得其電話與其聯繫後，始自
白犯行，則於其自白前，警方已發覺其犯罪，即與自首要件不符
，自難獲邀減刑寬典。況修正刑法第六十二條關於自首減刑之規
定，已由「應減輕其刑」，修正為「得減輕其刑」，減輕與否，
事實審法院本有自由裁酌之權，原判決未予減輕其刑，核無不合
。上訴意旨未依據卷證資料，具體指摘原判決如何違背法令，置
原判決之論敘於不顧，再為事實上之爭辯，並對原審採證認事之
職權行使，任意指摘，難謂已符合首揭法定上訴要件，其上訴違
背法律上之程式，應予駁回。
據上論結，應依刑事訴訟法第三百九十五條前段，判決如主文。
中    華    民    國  九十九  年    四    月  二十二  日
                      最高法院刑事第十庭
                          審判長法官  花  滿  堂
                                法官  黃  正  興
                                法官  陳  東  誥
                                法官  林  錦  芳
                                法官  洪  昌  宏
本件正本證明與原本無異
                                      書  記  官
中    華    民    國  九十九  年    四    月  二十六  日
                                                      v

司法院資訊處製作；財團法人民間司法改革基金會備份。
